# 请教陈老师关于专项储备合并抵消后在权益表中如何填报？

提问人：20130630 时间：2016-06-04 19:09:38
各位前辈们，想请教下专项储备合并抵消了少数股东权益部分在权益表中如何填列呢？ 比如，专项储备合并汇总 期初未 0 本期计提100 万 使用 50 万，剩余 50 万，但期末需要抵消 10 万转移到少数股东权益，那这个 10 万怎么在权益表体现， 1 、填列在本期使用中？
2 、还是本期增加和本期使用减少都扣减子公司专项储备发生额乘以少数股东持股比例？

回答人：chenyiwei
子公司的专项储备的年初余额、本期发生额和期末余额均应乘以少数股权比例，确定归属于少数股权的金额。合并股东权益变动表中的专项储备仅反映归属于母公司股东的这部分的余额和发生额。

提问人：20130630 时间：2016-06-05 03:17:34
除权益表外，那相对应我在填列专项储备附注时，其发生额是否也可以填列扣除归属于少数股东部分后的金额呢？陈老师

回答人：chenyiwei
可以，与合并股东权益变动表的口径一致。